臺灣桃園地方法院刑事判決　　　　　　　95年度訴字第1774號
公　訴　人　臺灣桃園地方法院檢察署檢察官
被　　　告　甲○○
　　　　　　　　　　國民
　　　　　　　　　　號
　　　　　　　　　　(現羈押於台灣桃園看守所)
上列被告因毒品危害防制條例案件，經檢察官提起公訴（95年度
毒偵字第3250、3660號）及移送併辦 (95年度毒偵字第6263號)
後，被告於本院準備程序進行中就被訴事實為有罪之陳述，經本
院告知簡式審判程序意旨，並聽取公訴人、被告之意見後，本院
合議庭裁定依簡式審判程序審理，本院判決如下：
    主  文
甲○○連續施用第一級毒品，累犯，處有期徒刑壹年，扣案之海
洛因壹小包含袋 (海洛因淨重零點零肆公克，空包裝重零點壹捌
公克)， 沒收銷燬之；扣案之注射針筒壹支，沒收。又施用第二
級毒品，累犯，處有期徒刑柒月。應執行有期徒刑壹年陸月，扣
案之海洛因壹小包含袋 (海洛因淨重零點零肆公克，空包裝重零
點壹捌公克)， 沒收銷燬之；扣案之注射針筒壹支，沒收。
    事  實
一、甲○○前因施用毒品案件，經本院於民國89年12月14日以89
    年度毒聲字第7739號裁定送觀察、勒戒後，因認有繼續施用
    毒品之傾向，復經本院於90年1 月11日以90年度毒聲字第19
    4 號裁定強制戒治一年。嗣因強制戒治滿3 月，成績評定為
    合格，另經本院於90年6 月11日以90年度毒聲字第2462號裁
    定停止強制戒治付保護管束，於90年6 月22日釋放，並於91
    年1 月10日因保護管束期滿執行完畢，由臺灣桃園地方法院
    檢察署檢察官於91年1 月31日以91年度戒偵字第50號為不起
    訴處分確定。甲○○又因施用毒品案件，經本院於91年8 月
    24日以91年度毒聲字第2469號裁定強制戒治，經復因強制戒
    治滿3 月，成績評定為合格，再經本院於92年4 月17日以92
    年度毒聲字第1151號裁定停止強制戒治，所餘期間付保護管
    束，於92年5 月7 日釋放出所。惟另違反保護管束情節重大
    ，經本院於92年 8月22日以92年度度毒聲字第2542號裁定撤
    銷停止強制戒治，並因法律修正由檢察官於93年1 月9 日釋
    放出所。此部分所涉施用毒品案件，並經臺灣桃園地方法院
    檢察署檢察官於91年10月24日以91年度毒偵字第2229號提起
    公訴，經本院於92年4 月8 日以91年度訴字第1693號判決有
    期徒刑8 月、4 月，應執行有期徒刑11月，於92年5 月19日
    確定。甲○○再因竊盜案件，經本院於92年12月29日以92年
    度桃簡字第1915號判決有期徒刑6 月，於93年5 月17日確定
    ；再因施用毒品案件，經本院於93年4 月30日以93年度訴字
    第339 號判決有期徒刑8 月、5 月，應執行有期徒刑11月，
    於93年6 月11日確定。上開竊盜及施用毒品2 案經本院於以
    93 年 度聲字第2906號裁定應執行有期徒刑1 年5 月，於93
    年12月6 日確定。甲○○於93年1 月9 日入監，先執行前開
    本院91年度訴字第1693號確定判決所處之刑，並接續執行上
    開合併定執行刑1 年5 月之刑期，於94年12月23日縮短刑期
    假釋出監付保護管束，並於95年3 月1 日保護管束期滿執行
    完畢。詎其竟猶不知悔改，嗣於上揭強制戒治及徒刑執行完
    畢後5 年內，復基於施用第一級毒品之概括犯意，自95年6
    月7 日上午約8 時許起至同年月30日晚間8 時許止，以每週
    約1 至2 次施用之間隔，用注射針筒注射手臂血管之方式，
    在其位於桃園縣蘆竹鄉○○村○○路○ 段66號及桃園縣蘆竹
    鄉境內某處，連續施用第一級毒品海洛因。甲○○另基於施
    用第二級毒品之犯意，於95年6 月30日晚間約8 時許，在其
    上揭住處注射海洛因完畢後，再行將第二級毒品甲基安非他
    命置於玻璃球內，以火燒烤玻璃球使甲基安非他命霧化後吸
    其煙霧之方式，施用第二級毒品甲基安非他命1 次。為警分
    別於95年6 月7 日晚間6 時30分許、95年7 月2 日下午5 時
    30 分 許，在桃園縣蘆竹鄉○○路○ 段66號、桃園縣蘆竹鄉
    坑口村20鄰頭前72號前查獲，並扣得第一級毒品海洛因1 包
    （海洛因淨重0.04公克，空包裝重0.18公克）及注射針筒1
    支。
二、案經桃園縣政府警察局大園分局報告臺灣桃園地方法院檢察
    署檢察官偵查後提起公訴。
    理  由
一、程序部分：本件被告甲○○所犯係死刑、無期徒刑或最輕本
    刑為三年以上有期徒刑以外之罪，其於準備程序中就被訴事
    實為有罪之陳述，經本院告知簡式審判程序之旨，並聽取當
    事人意見後，由本院合議庭依刑事訴訟法第273 條之一第1
    項規定裁定受命法官獨任進行簡式審判程序。
二、按觀察、勒戒或強制戒治執行完畢釋放後，5 年後再犯毒品
    危害防制條例第10條之罪者，仍適用初犯之規定，同條例第
    10條第3 項定有明文。其修正理由係觀察、勒戒或強制戒治
    執行完畢後5 年後再犯者，顯見前所實施之觀察、勒戒或強
    制戒治足以遮斷其施用毒品之癮，為期自新及協助其斷除毒
    癮，對5 年後再犯者，爰明定適用初犯之規定。故5 年內已
    經再犯，被依法追訴處罰，縱其第3 次（或第3 次以上）施
    用毒品之時間在初犯釋放5 年以後，即與前述5 年後再犯之
    情形有別。且因已於5 年內再犯，顯見其再犯率甚高，原實
    施觀察、勒戒或強制戒治，已無法收其實效，而無5 年戒斷
    期之存在，自無再經觀察、勒戒及強制戒治之必要，應得追
    訴處罰，最高法院95年度台非字第65號判決意旨可資參照。
    經查，被告甲○○前因施用毒品案件，經本院於民國89年12
    月14日以89年度毒聲字第7739號裁定送觀察、勒戒後，因認
    有繼續施用毒品之傾向，復經本院於90年1 月11日以90年度
    毒聲字第19 4號裁定強制戒治一年。嗣因強制戒治滿3 月，
    成績評定為合格，另經本院於90年6 月11日以90年度毒聲字
    第2462號裁定停止強制戒治付保護管束，於90年6 月22日釋
    放，並於91年1 月10日因保護管束期滿執行完畢，由臺灣桃
    園地方法院檢察署檢察官於91年1 月31日以91年度戒偵字第
    50號為不起訴處分確定。甲○○又因施用毒品案件，經本院
    於91年8 月24日以91年度毒聲字第2469號裁定強制戒治，經
    復因強制戒治滿3 月，成績評定為合格，再經本院於92年 4
    月17日以92年度毒聲字第1151號裁定停止強制戒治，所餘期
    間付保護管束，於92年5 月7 日釋放出所。惟另違反保護管
    束情節重大，經本院於92年8 月22日以92年度度毒聲字第25
    42號裁定撤銷停止強制戒治，並因法律修正由檢察官於93年
    1 月9 日釋放出所等情，有臺灣高等法院被告前案紀錄表附
    卷可參。依前開修正理由及判決意旨，自得逕行追訴處罰。
    檢察官據此提起公訴，於法有據，亦合先敘明。
三、上揭犯罪事實，業據被告甲○○於本院審理時坦承不諱，且
    其為警於95年6 月7 日晚間6 時30分許查獲後，於同晚10時
    許所採集之尿液經送驗結果含有嗎啡、可待因成分，有鴉片
    類毒品陽性反應；於95年7 月2 日下午5 時30分許為警查獲
    後，於同晚9 時40分許所採集尿液送驗後，亦含嗎啡、可待
    因成分，有鴉片類毒品陽性反應，及甲基安非他命、安非他
    命成分，有安非他命類陽性反應等情，有台灣檢驗科技股份
    有限公司95年6 月22日CH/2006/60442 號；95年7 月27日CH
    /2006/70688 號濫用藥物尿液檢驗報告在卷可稽，並有於95
    年6 月7 日晚間6 時30分許為警查獲時所扣得之注射針筒1
    支足按。再者，被告於95年7 月2 日下午5 時30分許為警查
    獲時所扣得之白色粉末經送驗結果，確含第一級毒品海洛因
    成分之事實，亦有法務部調查局95年8 月1 日調科壹字第08
    0011519 號鑑定通知書在卷足憑。再者，被告於95年7 月2
    日下午5 時30分許為警查獲後，於同晚9 時40分許所採集尿
    液送驗後呈鴉片類毒品陽性反應已如前述，而依行政院衛生
    署藥物食品檢驗局81年9 月8 日81藥檢壹字第8114885 號函
    示認：「海洛因經注射入人體後，約百分之80於24小時內自
    尿中排出，一般而言，尿液中能否驗出嗎啡陽性與其投與量
    、投與途徑、採尿時間、個人體質及檢驗方法之靈敏度有關
    ，國外曾有文獻報導注射6 毫克之海洛因鹽酸鹽，其代謝物
    嗎啡之平均可檢出時限約為26小時。」，故該函認施用第一
    級毒品後可驗出之時限為26小時，惟亦說明此係就「一般而
    言」，尚因涉及投與量、投與途徑、採尿時間、個人體質及
    檢驗方法之靈敏度而有所不同。惟依憲兵司令部80年3 月25
    日 (80) 鑑驗字第0999號函認：「施用毒品者，其劑量之百
    分之八十於八小時內自尿中排出，二十四小時後剩餘量之百
    分九十再行排出，72小時後仍有微量排出，而因人體體質不
    同，其排出時間亦會有差異，尤其成癮者 (抗藥性強)其 於
    吸食一百二十小時內所採之尿液，配合較具公信力之儀器 (
    如氣相層析質譜儀)仍 可能被檢測出。」，故在施用第一級
    毒品者，如係成癮者，仍可能於施用後120 小時內為儀器檢
    測而出。而本件被告施用毒品歷可源自84年間至本案止之事
    實，有臺灣高等法院被告前案紀錄表附卷可參，其施用毒品
    時間甚久，可認確已成癮；況乎其自承係於95年6 月30日晚
    間約8 時許施用第一級毒品海洛因，與最後一次查獲後採尿
    之時間相隔僅約49小時許，顯合於前開憲兵司令部80年3 月
    25日 (80) 鑑驗字第0999號函之見解，故尚無從僅依行政院
    衛生署藥物食品檢驗局之該函釋，即認被告最後一次施用應
    在95年7 月1 日或2 日採尿前間。此外，尚有95年6 月7 日
    晚間6 時30分許為警查獲時之現場照片共8 張附卷足參，被
    告犯行，洵堪認定，應依法論科。
四、按刑法及刑法施行法部分條文業經修正公布，並均於95年07
    月1 日施行。修正後刑法第2 條第l 項之規定，係規範行為
    後法律變更所生新舊法律比較適用之準據法，於修正後刑法
    施行後，應適用修正後刑法第2 條第l 項規定之從舊從輕之
    原則為比較。修正後刑法第2 條第2 項，則為同條第1 項之
    特別規定，於修正後刑法施行後，關於非拘束人身自由之保
    安處分，應依修正後刑法第2 條第2 項之規定，適用裁判時
    之法律。又修正後刑法第35條，乃刑之重輕之法定次序與標
    準，應適用裁判時之修正後刑法第35條之規定。修正後刑法
    第2 條第l 項係採從舊從輕原則，適用最有利於行為人之法
    律。既曰法律，自較刑之範圍為廣；除法律有特別規定者 (
    如修正後刑法第2 條第2 項非拘束人身自由之保安處分適用
    裁判時法，修正後刑法施行法第9 條之3 規定之情形)， 應
    依其規定；或事關執行之緩刑之宣告，或犯罪在刑法修正施
    行前，自首在刑法施行後之自首部分，或程序之規定 (程序
    從新，如刑法第40條沒收宣告之程序規定)， 應適用裁判時
    之修正後刑法之規定外；依修正後刑法第2 條第l 項比較時
    ，應就罪刑有關之共犯、未遂犯、連續犯、牽連犯、結合犯
    ，以及累犯加重，自首減輕暨其他法定加減原因 (如身分加
    減)與 加減例等一切情形，綜其全部之結果而為比較後，整
    個之適用，不能割裂而分別適用有利益之條文。關於易科罰
    金之折算標準、易服勞役之折算標準及期限、罰金與死刑是
    否併予執行、多數有期徒刑定應執行之刑時之最高刑期之限
    制等之修正，事涉行為人易刑折算標準金額之多寡與期限之
    長短及定執行刑時能否就罰金刑併予執行或有期徒刑定應執
    行之刑時最高度之限制，亦均屬修正後刑法第2 條第l 項所
    應比較適用之法律之範圍。拘束人身自由之保安處分，並非
    屬修正後刑法第2 條第2 項規定應適用裁判時法之範圍，除
    有特別規定者外，亦屬應依修正後刑法第2 條第l 項比較適
    用之法律；從刑附屬於主刑，除法律有特別規定者外，依主
    刑所適用之法律 (以上參考最高法院95年05月23日刑事庭第
    8 次會議決議及最高法院24年上字第4634號、24年上字第
    5292號、27年上字第2615號判例)。 故行為於95年7 月1 日
    以前之犯罪，而裁判係在法律修正後者，應比較刑法修正前
    、修正後之相關規定，視其較有利或不利被告之情形而為適
    用。但行為係在95年7 月1 日以後者，則應逕行適用修正後
    之刑法相關規定。另最高法院95年度第21次刑庭會議決議對
    同年第8 次刑事庭會議決議為補充決議認：95年5 月23日刑
    事庭第8 次會議就「刑法94年修正施行後之法律比較適用決
    議」一、之1.即明載新法第2 條第1 項之規定，係規範行為
    後「法律變更」所生新舊法比較適用之準據法…。故如新舊
    法處罰之輕重相同，即無比較適用之問題，非此條所指之法
    律有變更，即無本條之適用，應依一般法律適用原則，適用
    裁判時法。同決議五、之2.想像競合犯認新法第55條但書係
    科刑之限制，為法理之明文化，非屬法律之變更；六、之1.
    謂新法第59條之規定，為法院就酌減審認標準見解之明文化
    ，非屬法律之變更，均同此見解。其為純文字修正者，更應
    同此理等情，有該次決議可資參照。故新舊法之處罰相同，
    對被告並無有利或不利之情形者，即非屬法律之變更，應逕
    適用裁判時法。故與本案有關之法律變更及比較茲分述如下
    ：
(一)刑法第47條關於累犯之規定，將原「受有期徒刑之執行完畢
    ，或受無期徒刑或有期徒刑一部之執行而赦免後，五年以內
    再犯有期徒刑以上之罪者為累犯，加重本刑至二分之一」之
    規定，修正為刑法第47條第1 項「受徒刑之執行完畢，或一
    部之執行而赦免後，五年以內故意再犯有期徒刑以上之罪者
    為累犯，加重本刑至二分之一」。故依修正前刑法47條規定
    ，累犯之成立僅須受有期徒刑之執行完畢，5 年內再犯有期
    徒刑以上之罪者，不論係因故意或過失犯罪，均成立累犯。
    惟依修正後第47條第1 項之規定，於有期徒刑執行完畢後5
    年內，僅於故意再犯罪始有累犯之適用。就本案而言，不論
    依修正前、修正後累犯之規定，於被告累犯之成立均不生影
    響，不生有利或不利於被告之情形。
(二)連續犯部分：修正前刑法第56條規定，連續數行為而犯同一
    之罪名者，以一罪論。但得加重其刑至2 分之1 。修正後刑
    法業已刪除連續犯之規定，除有1 行為而犯觸犯數罪名之想
    像競合犯情形，均改採1 行為1 處罰之原則。是發生於95年
    7 月1 日以前之連續行為，以採修正前之規定較有利於被告
    。
(三)數罪併罰之部分：修正前刑法第51條第5 款規定，宣告多數
    有期徒刑者，於各刑中之最長期以上，各刑合併之刑期以下
    ，定其刑期。但最長不得超過20年。惟修正後第51條第5 款
    規定，宣告多數有期徒刑者，於各刑中之最長期以上，各刑
    合併之刑期以下，定其刑期。但最長不得超過30年。是就數
    有期徒刑之罪併罰部分，自以適用修正前刑法之規定較有利
    於行為人。
    綜合上開比較，於連續犯及數罪併罰部分，適用修正前刑法
    之規定顯較有利於被告。
五、故核被告甲○○所為，係違反毒品危害防制條例第10條第1
    項之施用第一級毒品罪及第10條第2 項之施用第二級毒品罪
    。其所違反之施用第一級毒品罪，時間緊接，所犯係構成要
    件相同之罪名，顯係基於概括之犯意而為之，應依修正前刑
    法第56條有關連續犯之規定加重其刑。又上開連續施用第一
    級毒品罪及施用第二級毒罪間，犯意有別，行為互殊，罪名
    有異，應予分論併罰。被告甲○○前因竊盜及施用毒品2 案
    經本院於以93年度聲字第2906號裁定應執行有期徒刑1 年5
    月，於93年12月6 日確定，並於94年12月23日縮短刑期假釋
    出監付保護管束，並於95年3 月1 日保護管束期滿執行完畢
    之事實，有臺灣高等法院被告前案紀錄表附卷可參。其於前
    揭有期徒刑執行完畢後5 年內，均以故意再犯有期徒刑以上
    之本案各罪者，在修正前之連續施用第一毒品及施用第二級
    毒品犯行，各應依修正後刑法第47條累犯之規定，加重其刑
    。爰審酌被告在本院行準備程序及審理時，均自承犯行，態
    度尚稱良好；而施用毒品又屬自戕行為及其施用毒品之動機
    、目的、品性、智識程度等一切情狀，量處如主文所示之刑
    。另送驗之白色粉末，「含第一級第6 項毒品海洛因成分，
    淨重0.04公克 (空包裝重0.18公克)」 ，有法務部調查局95
    年8 月1 日調科壹字第08001159號鑑定通知書在卷足憑，足
    徵扣案物確含有第一級毒品海洛因之成分。故扣案之第一級
    毒品海洛因他命應予沒收銷燬之。然該等包裝毒品之塑膠袋
    是否應沒收則不無疑問？然查，「一般而言，本局鑑驗毒品
    秤重主要係以傾倒，必要時亦合輔以刮杓刮取之方式，儘可
    能將原送驗包裝袋內毒品與包裝袋分離後各別秤重，所得之
    毒品重量稱為「淨重」，包裝袋重量則以「空包裝重」稱之
    。然無論依上述何重方式分離，原送驗包裝袋內仍會有微量
    毒品成分殘留。」；「前項毒品秤重後，除須定量純質淨重
    之毒品案件或包數甚多之案件，一般均會儘可能將毒品裝回
    原包裝內，並依「獲案毒品處理流程管制作業要點」第八項
    規定，將送驗毒品證物全件以制式透明塑膠封緘袋封緘管制
    。處理毒品銷燬時，則將前段所述之毒品透明膠封緘袋全件
    銷燬，並無將毒品及包裝析離分別銷燬之情形。」，有法務
    調查局93年11月16日調科壹字第0936239655 0號在卷可稽。
    是不論毒品以包裝袋包裝，或袋內之毒品已供部分施用或全
    部施用完畢 (即所謂殘渣袋)， 包裝內之毒品與包裝，在物
    理上或可認得以全部析離，但一般觀念或事實上，包裝內之
    毒品應無法完全從袋內分離取出，必有少許無法完全分離之
    毒品殘餘於包裝袋內。從而應認，以包裝袋包裝之毒品，其
    包裝袋應與毒品併依毒品危害防制條例第18條第1 項前段沒
    收銷燬。另扣案之注射針筒1 支係供被告施用第一級毒品海
    洛因所用，且為被告所有之事實，業據被告於本院審理時供
    承在卷，爰依修正後刑法第38條第1 項第2 款前段宣告沒收
    。
六、據上論斷，依刑事訴訟法第273 條之1 第1 項、第299 條第
    1 項前段，修正後刑法第2 條第1 項、第47條第1 項、第38
    條第1 項第2 款前段，毒品危害防制條例第10條第1 項、第
    2 項、第18條第1 項前段，修正前刑法第56條、第51條第 5
    款，判決如主文。
七、另臺灣桃園地方法院檢察署檢察官移送併辦（95年度毒偵字
    第6263號）意旨認：被告甲○○基於施用毒品之犯意，自民
    國95年8 月間某日起至同年11月24日止，在桃園縣蘆竹鄉海
    湖村某處，施用第一級毒品海洛因多次。嗣於95年11月28日
    晚間約11時許，在桃園縣蘆竹鄉○○村○○鄰○○道路旁某廢
    棄空屋，為警查獲，並扣得海洛因1 小包、注射針筒2 支、
    削尖吸管1 支、分裝袋87只，因認與本院前揭論罪科刑部分
    有集合犯之實質一罪關係，爰移由本院併予審理等語。惟按
    ，修正後刑法業已廢除連續犯之規定已如前述，除有想像競
    合犯之情形外，原則上採一罪一罰為原則。是除有包括一罪
     ( 接 續犯、集合犯)或 想像競合行為之情形下，各犯罪行
    為均各別獨立處罰。另按，「數行為於同時同地或密切接近
    之時地實施，侵害同一之法益，各行為之獨立性極為薄弱，
    依一般社會健全觀念，在時間差距上，難以強行分開，在刑
    法評價上，以視為數個舉動之接續施行，合為包括之一行為
    予以評價，較為合理，則屬接續犯，.... 」 ，有最高法院
    86 年 台上字第3695號判例可資參照。是接續犯不但須其各
    行為同時、同地或密切接近之時地實施，且係侵害同一法益
    ，尚須獨立性極為薄弱並在時間上難以強行分開，而在主觀
    上及客觀上已達其犯罪目的時，即為該等接續行為之終了而
    成立既遂之一罪。施用毒品之行為，在該施用毒品行為完成
    後即已獲得滿足，顯非為接續犯。又所謂「集合犯」，係指
    法律構成要件上本即有複數之同種行為反覆實施之性質，如
    常業犯、常習犯 (如刑法第90條所謂之有犯罪之習慣，我國
    並無因習慣而成立之犯罪，僅於有犯罪之習慣時，可為保安
    處分，如刑法第90條、竊盜犯、贓物犯保安處分條例等)、
    偽造貨幣罪之偽造犯、收集犯、散布犯、營業犯等。惟如法
    律規定本質上即不以有反覆實施之性質即可成罪者，則非集
    合犯。施用毒品，原不以其有反覆實施為必要，只須有施用
    之行為即可成立犯罪。故非集合犯。另在刑法第56條修正前
    ，有關「連續犯」，係規定連續數行為而犯同一之罪名者而
    言。依大法官釋字第152 號解釋：「所謂同一之罪名，係指
    基於概括之犯意，連續數行為，觸犯構成犯罪要件相同之罪
    名而言。」，故連續犯之成立，係每次之行為均成立相同之
    犯罪，但由於係基於一個概括之犯意而之，故法律規定以一
    罪論，但其法律效果乃可加重其刑。在刑法修正前，關於前
    後多次施用毒品之行為，如係基於一個概括施用毒品之犯意
    ，實務上均以連續施用毒品論罪，亦即各該次施用毒品之行
    為均可獨立成罪，但因基於行為人一個施用毒品之概括犯意
    而論以連續犯，顯然不認該等基於概括之犯意，前後多次，
    時間緊接施用毒品之行為係「接續犯」，亦不認係為「集合
    犯」而為一罪。則基於一概括之犯意而多次觸犯構成要件相
    同罪名之行為，在法律刪除連續犯之規定後，並無其他理由
    可認該等各別均可獨立成立犯罪之行為應改論以「接續犯」
    或「集合犯」，而應依本次修法時之立法理由，依修正後之
    規定，予以併合處罰。是移送併辦部分，與本件論罪科刑之
    部分並無集合犯之關係，自應退回由檢察官另行卓處，併此
    敘明。
八、本案經檢察官丁俊成到庭執行職務。
中　　華　　民　　國　　96　　年　　1　　月　　 12　　日
　　　                  刑事第六庭  法　官  崔　秉　君
以上正本證明與原本無異。
如不服本判決，應於判決送達後10日內向本院提出上訴狀（應附
繕本），上訴於臺灣高等法院。
　　　　　　　　　　　　　　　　　　書記官　劉　霜　潔
中　　華　　民　　國　　96　　年　　1　　月　　 12　　日
附錄
毒品危害防制條例第10條
施用第一級毒品者，處 6 月以上 5 年以下有期徒刑。
施用第二級毒品者，處 3 年以下有期徒刑。
